test/src/gt-norm-yamls/V-ngaedarasjTS_gt-norm.yaml
     ӈэдарась+V+TV+PrcNeg+Der/Pr+Abs+Prt1+ScPl3: [ӈэдаравдавэяць, ӈэдаравдавэць]
     ӈэдарась+V+TV+PrcNeg+Der/Pr+Sg+Aor+PxSg1: ӈэдаравдавэв
     ӈэдарась+V+TV+PrcNeg+Der/Pr+Sg+Aor+PxSg2: ӈэдаравдавэр
     ӈэдарась+V+TV+PrcNeg+Der/Pr+Sg+Aor+PxSg3: ӈэдаравдавэда
     ӈэдарась+V+TV+PrcNeg+Der/Pr+Sg+Aor+PxDu1: ӈэдаравдавэми’
     ӈэдарась+V+TV+PrcNeg+Der/Pr+Sg+Aor+PxDu2: ӈэдаравдавэри’
     ӈэдарась+V+TV+PrcNeg+Der/Pr+Sg+Aor+PxDu3: ӈэдаравдавэди’
     ӈэдарась+V+TV+PrcNeg+Der/Pr+Sg+Aor+PxPl1: ӈэдаравдавэва”
     ӈэдарась+V+TV+PrcNeg+Der/Pr+Sg+Aor+PxPl2: ӈэдаравдавэра”
     ӈэдарась+V+TV+PrcNeg+Der/Pr+Sg+Aor+PxPl3: ӈэдаравдавэдо’
     ӈэдарась+V+TV+PrcNeg+Der/Pr+Sg+Prt1+PxSg1: ӈэдаравдавэвась
     ӈэдарась+V+TV+PrcNeg+Der/Pr+Sg+Prt1+PxSg2: ӈэдаравдавэрась
     ӈэдарась+V+TV+PrcNeg+Der/Pr+Sg+Prt1+PxSg3: ӈэдаравдавэдась
     ӈэдарась+V+TV+PrcNeg+Der/Pr+Sg+Prt1+PxDu1: ӈэдаравдавэминзь
     ӈэдарась+V+TV+PrcNeg+Der/Pr+Sg+Prt1+PxDu2: ӈэдаравдавэринзь
     ӈэдарась+V+TV+PrcNeg+Der/Pr+Sg+Prt1+PxDu3: ӈэдаравдавэдинзь
     ӈэдарась+V+TV+PrcNeg+Der/Pr+Sg+Prt1+PxPl1: ӈэдаравдавэваць
     ӈэдарась+V+TV+PrcNeg+Der/Pr+Sg+Prt1+PxPl2: ӈэдаравдавэраць
     ӈэдарась+V+TV+PrcNeg+Der/Pr+Sg+Prt1+PxPl3: ӈэдаравдавэдонзь
     ӈэдарась+V+TV+PrcNeg+Der/Pr+Du+Aor+PxSg1: ӈэдаравдавэхэюн
     ӈэдарась+V+TV+PrcNeg+Der/Pr+Du+Aor+PxSg2: ӈэдаравдавэхэюд
     ӈэдарась+V+TV+PrcNeg+Der/Pr+Du+Aor+PxSg3: ӈэдаравдавэхэюда
     ӈэдарась+V+TV+PrcNeg+Der/Pr+Du+Aor+PxDu1: ӈэдаравдавэхэюни’
     ӈэдарась+V+TV+PrcNeg+Der/Pr+Du+Aor+PxDu2: ӈэдаравдавэхэюди’
     ӈэдарась+V+TV+PrcNeg+Der/Pr+Du+Aor+PxDu3: ӈэдаравдавэхэюди’
     ӈэдарась+V+TV+PrcNeg+Der/Pr+Du+Aor+PxPl1: ӈэдаравдавэхэюна”
     ӈэдарась+V+TV+PrcNeg+Der/Pr+Du+Aor+PxPl2: ӈэдаравдавэхэюда”
     ӈэдарась+V+TV+PrcNeg+Der/Pr+Du+Aor+PxPl3: ӈэдаравдавэхэюдо’
     ӈэдарась+V+TV+PrcNeg+Der/Pr+Du+Prt1+PxSg1: ӈэдаравдавэхэюнась
     ӈэдарась+V+TV+PrcNeg+Der/Pr+Du+Prt1+PxSg2: ӈэдаравдавэхэюдась
     ӈэдарась+V+TV+PrcNeg+Der/Pr+Du+Prt1+PxSg3: ӈэдаравдавэхэюдась
     ӈэдарась+V+TV+PrcNeg+Der/Pr+Du+Prt1+PxDu1: ӈэдаравдавэхэюнинзь
     ӈэдарась+V+TV+PrcNeg+Der/Pr+Du+Prt1+PxDu2: ӈэдаравдавэхэюдинзь
     ӈэдарась+V+TV+PrcNeg+Der/Pr+Du+Prt1+PxDu3: ӈэдаравдавэхэюдинзь
     ӈэдарась+V+TV+PrcNeg+Der/Pr+Du+Prt1+PxPl1: ӈэдаравдавэхэюнаць
     ӈэдарась+V+TV+PrcNeg+Der/Pr+Du+Prt1+PxPl2: ӈэдаравдавэхэюдаць
     ӈэдарась+V+TV+PrcNeg+Der/Pr+Du+Prt1+PxPl3: ӈэдаравдавэхэюдонзь
     ӈэдарась+V+TV+PrcNeg+Der/Pr+Pl+Aor+PxSg1: ӈэдаравдавэян
     ӈэдарась+V+TV+PrcNeg+Der/Pr+Pl+Aor+PxSg2: ӈэдаравдавэяд
     ӈэдарась+V+TV+PrcNeg+Der/Pr+Pl+Aor+PxSg3: ӈэдаравдавэйда
     ӈэдарась+V+TV+PrcNeg+Der/Pr+Pl+Aor+PxDu1: ӈэдаравдавэйни’
     ӈэдарась+V+TV+PrcNeg+Der/Pr+Pl+Aor+PxDu2: ӈэдаравдавэйди’
     ӈэдарась+V+TV+PrcNeg+Der/Pr+Pl+Aor+PxDu3: ӈэдаравдавэйди’
     ӈэдарась+V+TV+PrcNeg+Der/Pr+Pl+Aor+PxPl1: ӈэдаравдавэйна”
     ӈэдарась+V+TV+PrcNeg+Der/Pr+Pl+Aor+PxPl2: ӈэдаравдавэйда”
     ӈэдарась+V+TV+PrcNeg+Der/Pr+Pl+Aor+PxPl3: ӈэдаравдавэйдо’
     ӈэдарась+V+TV+PrcNeg+Der/Pr+Pl+Prt1+PxSg1: ӈэдаравдавэйнась
     ӈэдарась+V+TV+PrcNeg+Der/Pr+Pl+Prt1+PxSg2: ӈэдаравдавэйдась
     ӈэдарась+V+TV+PrcNeg+Der/Pr+Pl+Prt1+PxSg3: ӈэдаравдавэйдась
     ӈэдарась+V+TV+PrcNeg+Der/Pr+Pl+Prt1+PxDu1: ӈэдаравдавэйнинзь
     ӈэдарась+V+TV+PrcNeg+Der/Pr+Pl+Prt1+PxDu2: ӈэдаравдавэйдинзь
     ӈэдарась+V+TV+PrcNeg+Der/Pr+Pl+Prt1+PxDu3: ӈэдаравдавэйдинзь
     ӈэдарась+V+TV+PrcNeg+Der/Pr+Pl+Prt1+PxPl1: ӈэдаравдавэйнаць
     ӈэдарась+V+TV+PrcNeg+Der/Pr+Pl+Prt1+PxPl2: ӈэдаравдавэйдаць
     ӈэдарась+V+TV+PrcNeg+Der/Pr+Pl+Prt1+PxPl3: ӈэдаравдавэйдонзь
     ӈэдарась+V+TV+PrcNeg+Tra: ӈэдаравдавэӈэ
     ӈэдарась+V+TV+PrcNeg+Car: ӈэдаравдавэси”
     ӈэдарась+V+TV+PrcNeg+Equ: ӈэдаравдавэдарем’
     ӈэдарась+V+TV+PrcNeg+Equ+Lat: ӈэдаравдавэдарев’
     ӈэдарась+V+TV+ConNeg: ӈэдара”
     ӈэдарась+V+TV+Fut+ConNeg: ӈэдараӈгу”
     ӈэдарась+V+TV+Hab+ConNeg: [ӈэдарасьту”, ӈэдарасету”]
     ӈэдарась+V+TV+Subord/бˮ1+Abs: ӈэдараб”
     ӈэдарась+V+TV+Subord/бˮ1+PxSg1: [ӈэдараба”н, ӈэдараб”ни]
     ӈэдарась+V+TV+Subord/бˮ1+PxSg2: ӈэдарабат
     ӈэдарась+V+TV+Subord/бˮ1+PxSg3: ӈэдарабта
     ӈэдарась+V+TV+Subord/бˮ1+PxDu1: ӈэдараб”ни’
#     ӈэдарась+V+TV+Subord/бˮ1+PxSg1.2: ӈэдараб”ни
     ӈэдарась+V+TV+Subord/бˮ1+PxDu2: ӈэдарабти’
     ӈэдарась+V+TV+Subord/бˮ1+PxDu3: ӈэдарабти’
     ӈэдарась+V+TV+Subord/бˮ1+PxPl1: ӈэдараб”на”
     ӈэдарась+V+TV+Subord/бˮ1+PxPl2: ӈэдарабта”
     ӈэдарась+V+TV+Subord/бˮ1+PxPl3: ӈэдарабто’
     ӈэдарась+V+TV+Subord/бˮна2+PxSg1: [ӈэдараб”нан, ӈэдараб”нани, ӈэдараӈгобˮнани, ӈэдараӈгодабˮнани, ӈэдараӈгобаˮнани]
     ӈэдарась+V+TV+Subord/бˮна2+PxSg2: ӈэдараб”нанд
     ӈэдарась+V+TV+Subord/бˮна2+PxSg3: ӈэдараб”нанда
     ӈэдарась+V+TV+Subord/бˮна2+PxDu1: ӈэдараб”нани’
#     ӈэдарась+V+TV+Subord/бˮна2+PxSg1.2: ӈэдараб”нани
     ӈэдарась+V+TV+Subord/бˮна2+PxDu2: ӈэдараб”нанди’
     ӈэдарась+V+TV+Subord/бˮна2+PxDu3: ӈэдараб”нанди’
     ӈэдарась+V+TV+Subord/бˮна2+PxPl1: ӈэдараб”нана”
     ӈэдарась+V+TV+Subord/бˮна2+PxPl2: ӈэдараб”нанда”
     ӈэдарась+V+TV+Subord/бˮна2+PxPl3: ӈэдараб”нандо’
     ӈэдарась+V+TV+Fut+Subord/бˮ1+Abs: [ӈэдараӈгоб”, ӈэдараӈгодаб”]
     ӈэдарась+V+TV+Fut+Subord/бˮ1+PxSg1: [ӈэдараӈгоба”н, ӈэдараӈгодаба”н, ӈэдараӈгоб”ни, ӈэдараӈгоба”ни, ӈэдараӈгодаб”ни]
     ӈэдарась+V+TV+Fut+Subord/бˮ1+PxSg2: [ӈэдараӈгобат, ӈэдараӈгодабат]
     ӈэдарась+V+TV+Fut+Subord/бˮ1+PxSg3: [ӈэдараӈгобта, ӈэдараӈгобата, ӈэдараӈгодабта]
     ӈэдарась+V+TV+Fut+Subord/бˮ1+PxDu1: [ӈэдараӈгоб”ни’, ӈэдараӈгоба”ни’, ӈэдараӈгодаб”ни’]
#     ӈэдарась+V+TV+Fut+Subord/бˮ1+PxSg1.2: [ӈэдараӈгоб”ни, ӈэдараӈгоба”ни, ӈэдараӈгодаб”ни]
     ӈэдарась+V+TV+Fut+Subord/бˮ1+PxDu2: [ӈэдараӈгобти’, ӈэдараӈгобати’, ӈэдараӈгодабти’]
     ӈэдарась+V+TV+Fut+Subord/бˮ1+PxDu3: [ӈэдараӈгобти’, ӈэдараӈгобати’, ӈэдараӈгодабти’]
     ӈэдарась+V+TV+Fut+Subord/бˮ1+PxPl1: [ӈэдараӈгоб”на”, ӈэдараӈгоба”на”, ӈэдараӈгодаб”на”]
     ӈэдарась+V+TV+Fut+Subord/бˮ1+PxPl2: [ӈэдараӈгобта”, ӈэдараӈгобата”, ӈэдараӈгодабта”]
     ӈэдарась+V+TV+Fut+Subord/бˮ1+PxPl3: [ӈэдараӈгобто’, ӈэдараӈгобато’, ӈэдараӈгодабто’]
     ӈэдарась+V+TV+Fut+Subord/бˮна2+PxSg1: [ӈэдараӈгоб”нан, ӈэдараӈгоба”нан, ӈэдараӈгодаб”нан]
     ӈэдарась+V+TV+Fut+Subord/бˮна2+PxSg2: [ӈэдараӈгоб”нанд, ӈэдараӈгоба”нанд, ӈэдараӈгодаб”нанд]
     ӈэдарась+V+TV+Fut+Subord/бˮна2+PxSg3: [ӈэдараӈгоб”нанда, ӈэдараӈгоба”нанда, ӈэдараӈгодаб”нанда]
     ӈэдарась+V+TV+Fut+Subord/бˮна2+PxDu1: [ӈэдараӈгоб”нани’, ӈэдараӈгоба”нани’, ӈэдараӈгодаб”нани’]
#     ӈэдарась+V+TV+Fut+Subord/бˮна2+PxSg1.2: [ӈэдараӈгоб”нани, ӈэдараӈгоба”нани, ӈэдараӈгодаб”нани]
     ӈэдарась+V+TV+Fut+Subord/бˮна2+PxDu2: [ӈэдараӈгоб”нанди’, ӈэдараӈгоба”нанди’, ӈэдараӈгодаб”нанди’]
     ӈэдарась+V+TV+Fut+Subord/бˮна2+PxDu3: [ӈэдараӈгоб”нанди’, ӈэдараӈгоба”нанди’, ӈэдараӈгодаб”нанди’]
     ӈэдарась+V+TV+Fut+Subord/бˮна2+PxPl1: [ӈэдараӈгоб”нана”, ӈэдараӈгоба”нана”, ӈэдараӈгодаб”нана”]
     ӈэдарась+V+TV+Fut+Subord/бˮна2+PxPl2: [ӈэдараӈгоб”нанда”, ӈэдараӈгоба”нанда”, ӈэдараӈгодаб”нанда”]
     ӈэдарась+V+TV+Fut+Subord/бˮна2+PxPl3: [ӈэдараӈгоб”нандо’, ӈэдараӈгоба”нандо’, ӈэдараӈгодаб”нандо’]
     ӈэдарась+V+TV+Evas+Abs: ӈэдаравоӈгад
     ӈэдарась+V+TV+Evas+PxSg1: [ӈэдаравоӈгадан, ӈэдаравоӈгадани, ӈэдаравоӈгадни]
     ӈэдарась+V+TV+Evas+PxSg2: ӈэдаравоӈгаданд
     ӈэдарась+V+TV+Evas+PxSg3: ӈэдаравоӈгаданда
     ӈэдарась+V+TV+Evas+PxDu1: [ӈэдаравоӈгадани’, ӈэдаравоӈгадни’]
#     ӈэдарась+V+TV+Evas+PxSg1.2: [ӈэдаравоӈгадани, ӈэдаравоӈгадни]
     ӈэдарась+V+TV+Evas+PxDu2: ӈэдаравоӈгаданди’
     ӈэдарась+V+TV+Evas+PxDu3: ӈэдаравоӈгаданди’
     ӈэдарась+V+TV+Evas+PxPl1: [ӈэдаравоӈгадана”, ӈэдаравоӈгадна”]
     ӈэдарась+V+TV+Evas+PxPl2: ӈэдаравоӈгаданда”
     ӈэдарась+V+TV+Evas+PxPl3: ӈэдаравоӈгадандо’
     ӈэдарась+V+TV+Aud+Aor+PxSg1: [ӈэдаравон, ӈэдараванон]
     ӈэдарась+V+TV+Aud+Aor+PxSg2: [ӈэдаравонд, ӈэдараванонд]
     ӈэдарась+V+TV+Aud+Aor+PxSg3: [ӈэдаравонда, ӈэдараванонда]
     ӈэдарась+V+TV+Aud+Aor+PxDu1: [ӈэдаравони’, ӈэдараванони’]
     ӈэдарась+V+TV+Aud+Aor+PxDu2: [ӈэдаравонди’, ӈэдараванонди’]
     ӈэдарась+V+TV+Aud+Aor+PxDu3: [ӈэдаравонди’, ӈэдараванонди’]
     ӈэдарась+V+TV+Aud+Aor+PxPl1: [ӈэдаравона”, ӈэдараванона”]
     ӈэдарась+V+TV+Aud+Aor+PxPl2: [ӈэдаравонда”, ӈэдараванонда”]
     ӈэдарась+V+TV+Aud+Aor+PxPl3: [ӈэдаравондо’, ӈэдараванондо’]
     ӈэдарась+V+TV+Aud+Prt1+PxSg1: [ӈэдаравонась, ӈэдараванонась]
     ӈэдарась+V+TV+Aud+Prt1+PxSg2: [ӈэдаравондась, ӈэдараванондась]
     ӈэдарась+V+TV+Aud+Prt1+PxSg3: [ӈэдаравондась, ӈэдараванондась]
     ӈэдарась+V+TV+Aud+Prt1+PxDu1: [ӈэдаравонинзь, ӈэдараванонинзь]
     ӈэдарась+V+TV+Aud+Prt1+PxDu2: [ӈэдаравондинзь, ӈэдараванондинзь]
     ӈэдарась+V+TV+Aud+Prt1+PxDu3: [ӈэдаравондинзь, ӈэдараванондинзь]
     ӈэдарась+V+TV+Aud+Prt1+PxPl1: [ӈэдаравонаць, ӈэдараванонаць]
     ӈэдарась+V+TV+Aud+Prt1+PxPl2: [ӈэдаравондаць, ӈэдараванондаць]
     ӈэдарась+V+TV+Aud+Prt1+PxPl3: [ӈэдаравондонзь, ӈэдараванондонзь]
     ӈэдарась+V+TV+Ind+Aor+ScSg1: ӈэдарадм’
     ӈэдарась+V+TV+Ind+Aor+ScSg2: ӈэдаран
     ӈэдарась+V+TV+Ind+Aor+ScSg3: ӈэдара
     ӈэдарась+V+TV+Ind+Aor+ScDu1: ӈэдарани’
     ӈэдарась+V+TV+Ind+Aor+ScDu2: ӈэдаради’
     ӈэдарась+V+TV+Ind+Aor+ScDu3: ӈэдараӈаха’
     ӈэдарась+V+TV+Ind+Aor+ScPl1: ӈэдарава”
     ӈэдарась+V+TV+Ind+Aor+ScPl2: ӈэдарада”
     ӈэдарась+V+TV+Ind+Aor+ScPl3: ӈэдара”
     ӈэдарась+V+TV+Ind+Prt1+ScSg1: ӈэдарадамзь
     ӈэдарась+V+TV+Ind+Prt1+ScSg2: ӈэдаранась
     ӈэдарась+V+TV+Ind+Prt1+ScSg3: ӈэдарась
     ӈэдарась+V+TV+Ind+Prt1+ScDu1: ӈэдаранинзь
     ӈэдарась+V+TV+Ind+Prt1+ScDu2: ӈэдарадинзь
     ӈэдарась+V+TV+Ind+Prt1+ScDu3: ӈэдараӈаханзь
     ӈэдарась+V+TV+Ind+Prt1+ScPl1: ӈэдараваць
     ӈэдарась+V+TV+Ind+Prt1+ScPl2: ӈэдарадаць
     ӈэдарась+V+TV+Ind+Prt1+ScPl3: ӈэдараць
     ӈэдарась+V+TV+Hort+ScSg1: ӈэдарахадм’
     ӈэдарась+V+TV+Hort+ScDu1: ӈэдарахани’
     ӈэдарась+V+TV+Hort+ScPl1: ӈэдарахава”
     ӈэдарась+V+TV+Imprt+ScSg2: ӈэдара”
     ӈэдарась+V+TV+Imprt+ScDu2: ӈэдаради’
     ӈэдарась+V+TV+Imprt+ScPl2: ӈэдарада”
     ӈэдарась+V+TV+Opt+ScSg3: ӈэдарая
     ӈэдарась+V+TV+Opt+ScDu3: ӈэдараяха’
     ӈэдарась+V+TV+Opt+ScPl3: ӈэдарая”
     ӈэдарась+V+TV+Conj+Aor+ScSg1: ӈэдараидм’
     ӈэдарась+V+TV+Conj+Aor+ScSg2: ӈэдараин
     ӈэдарась+V+TV+Conj+Aor+ScSg3: ӈэдараи
     ӈэдарась+V+TV+Conj+Aor+ScDu1: ӈэдараини’
     ӈэдарась+V+TV+Conj+Aor+ScDu2: ӈэдараиди’
     ӈэдарась+V+TV+Conj+Aor+ScDu3: ӈэдараихи’
     ӈэдарась+V+TV+Conj+Aor+ScPl1: ӈэдараива”
     ӈэдарась+V+TV+Conj+Aor+ScPl2: ӈэдараида”
     ӈэдарась+V+TV+Conj+Aor+ScPl3: ӈэдараи”
     ӈэдарась+V+TV+Conj+Prt1+ScSg1: ӈэдараидамзь
     ӈэдарась+V+TV+Conj+Prt1+ScSg2: ӈэдараинась
     ӈэдарась+V+TV+Conj+Prt1+ScSg3: ӈэдараись
     ӈэдарась+V+TV+Conj+Prt1+ScDu1: ӈэдараининзь
     ӈэдарась+V+TV+Conj+Prt1+ScDu2: ӈэдараидинзь
     ӈэдарась+V+TV+Conj+Prt1+ScDu3: ӈэдараихинзь
     ӈэдарась+V+TV+Conj+Prt1+ScPl1: ӈэдараиваць
     ӈэдарась+V+TV+Conj+Prt1+ScPl2: ӈэдараидаць
     ӈэдарась+V+TV+Conj+Prt1+ScPl3: ӈэдараиць
     ӈэдарась+V+TV+Mod/nec+ScSg1: ӈэдарабцудм’
     ӈэдарась+V+TV+Mod/nec+ScSg2: ӈэдарабцун
     ӈэдарась+V+TV+Mod/nec+ScSg3: ӈэдарабцу
     ӈэдарась+V+TV+Mod/nec+ScDu1: ӈэдарабцуни’
     ӈэдарась+V+TV+Mod/nec+ScDu2: ӈэдарабцуди’
     ӈэдарась+V+TV+Mod/nec+ScDu3: ӈэдарабцуху’
     ӈэдарась+V+TV+Mod/nec+ScPl1: ӈэдарабцува”
     ӈэдарась+V+TV+Mod/nec+ScPl2: ӈэдарабцуда”
     ӈэдарась+V+TV+Mod/nec+ScPl3: ӈэдарабцу”
     ӈэдарась+V+TV+Mod/int+ScSg1: ӈэдарасадм’
     ӈэдарась+V+TV+Mod/int+ScSg2: ӈэдарасан
     ӈэдарась+V+TV+Mod/int+ScSg3: ӈэдараса
     ӈэдарась+V+TV+Mod/int+ScDu1: ӈэдарасани’
     ӈэдарась+V+TV+Mod/int+ScDu2: ӈэдарасади’
     ӈэдарась+V+TV+Mod/int+ScDu3: ӈэдарасаха’
     ӈэдарась+V+TV+Mod/int+ScPl1: ӈэдарасава”
     ӈэдарась+V+TV+Mod/int+ScPl2: ӈэдарасада”
     ӈэдарась+V+TV+Mod/int+ScPl3: ӈэдараса”
     ӈэдарась+V+TV+Mod/narr+Aor+ScSg1: ӈэдаравэдм’
     ӈэдарась+V+TV+Mod/narr+Aor+ScSg2: ӈэдаравэн
     ӈэдарась+V+TV+Mod/narr+Aor+ScSg3: ӈэдаравы
     ӈэдарась+V+TV+Mod/narr+Aor+ScDu1: ӈэдаравэни’
     ӈэдарась+V+TV+Mod/narr+Aor+ScDu2: ӈэдаравэди’
     ӈэдарась+V+TV+Mod/narr+Aor+ScDu3: ӈэдаравэхэ’
